臺灣彰化地方法院刑事判決　　　　　　　99年度訴緝字第59號
公　訴　人　臺灣彰化地方法院檢察署檢察官
被　　　告　黃進光
選任辯護人　許漢鄰律師
上列被告因違反毒品危害防制條例案件，經檢察官提起公訴（97
年度偵字第10235號），本院判決如下：
    主  文
黃進光無罪。
    理  由
一、公訴意旨略以：被告黃進光基於販賣第一級毒品海洛因及第
    二級毒品甲基安非他命以營利之集合犯意，向不詳之人販入
    數量不詳之第一級毒品海洛因及第二級毒品甲基安非他命後
    ，伺機出售，而於97年11月8日凌晨，在彰化縣田中鎮「好
    彩頭汽車旅館」301號房，以總價新臺幣（下同）65500元，
    販賣第一級毒品海洛因12包（毛重約25.4公克）、第二級毒
    品甲基安非他命3包（毛重約3公克）予李石秀娥。因認被告
    黃進光涉犯毒品危害防制條例第4條第1項之販賣第一級毒品
    罪及同法條第2項之販賣第二級毒品罪嫌等語。
二、按犯罪事實應依證據認定之，無證據不得認定犯罪事實，又
    不能證明被告犯罪者，應諭知無罪之判決，刑事訴訟法第
    154條第2項及第301條第1項分別定有明文。次按刑事訴訟法
    上所謂認定犯罪事實之證據，係指足以認定被告確有犯罪行
    為之積極證據而言，如未能發現相當證據或證據不足以證明
    ，自不能以推測或擬制之方法，以為裁判基礎；又檢察官就
    被告犯罪事實，應負舉證責任，並指出證明之方法，刑事訴
    訟法第161條第1項定有明文，因此，檢察官對於起訴之犯罪
    事實，應負提出證據及說服之實質舉證責任；倘其所提出之
    證據，不足為被告有罪之積極證明，或其指出證明之方法，
    無從說服法院以形成被告有罪之心證，基於無罪推定之原則
    ，自應為被告無罪判決之諭知；另按被告或共犯之自白，不
    得作為有罪判決之唯一證據，仍應調查其他必要之證據，以
    察其是否與事實相符，為刑事訴訟法第156條第2項所明定，
    立法意旨在限制被告或共犯之自白在證據上之價值，並以補
    強證據之存在，協助發見真實。即使被告或共犯之自白係出
    於任意性，若別無其他補強證據存在，足以擔保其自白與事
    實相符，尚不得單憑自白而為不利於被告之認定，又為發見
    真實，防範施用毒品者因不具切身利害關係，所為陳述可能
    有欠嚴謹或任意誇大其詞或有其他考量，施用毒品者有關毒
    品來源之供述，應有相當補強證據足以擔保其陳述之真實性
    ，始得作為判斷之依據。故事實審法院對被告或共犯之自白
    ，或施用毒品者有關毒品來源之陳述，應再調查其他補強證
    據，相互參酌，必達於通常一般之人均不致有所懷疑，而得
    確信自白或陳述為真實者，方得為有罪之認定。最高法院著
    有29年上字第3105號、40年台上字第86號、92年台上字第
    128號等判例及99年台上字第3307號判決等意旨可資參照。
三、證據能力之說明
（一）證人即同案被告李石秀娥於警詢之證述，屬被告以外之人
      於審判外所為之言詞陳述，經核尚無刑事訴訟法第159 條
      之2所指傳聞例外之情形（詳如後述），復經被告之辯護
      人於本院審理時陳稱無證據能力（見本院100年1月11日準
      備程序筆錄第7頁），自無證據能力。
（二）另按刑事訴訟法第159 條之5 第2 項所定：「當事人、代
      理人或辯護人於法院調查證據時，知有第159 條第1 項不
      得為證據之情形，而未於言詞辯論終結前聲明異議者，視
      為有前項之同意。」乃係基於證據資料愈豐富，愈有助於
      真實發現之理念，酌採當事人進行主義之證據處分權原則
      ，並強化言詞辯論主義，透過當事人等到庭所為之法庭活
      動，在使訴訟程序順暢進行之要求下，承認傳聞證據於一
      定條件內，得具證據適格。此種「擬制同意」，因與同條
      第1 項之明示同意有別，實務上常見當事人等係以「無異
      議」或「沒有意見」表示之，斯時倘該證據資料之性質，
      已經辯護人閱卷而知悉，或自起訴書、判決書之記載而了
      解，或偵、審中經檢察官、審判長、受命法官、受託法官
      告知，或被告逕為認罪答辯或有類似之作為、情況，即可
      認該相關人員於調查證據之時，知情而合於擬制同意之要
      件（最高法院96年度臺上字第4174號判決意旨參見）。經
      查，本件除上述證人李石秀娥之警詢筆錄外，其餘下列所
      引之證據，檢察官、被告及其辯護人於本院準備程序及審
      判期日中均未就證據能力有所爭執（見本院100年1月11日
      準備程序筆錄第7頁及本院100年3月2日審判筆錄第4、5頁
      ），且迄至言詞辯論終結前亦未聲明異議，本院審酌上開
      證據資料製作時之情況，均無違法不當及證明力明顯過低
      之瑕疵，亦認為以之作為證據應屬適當，揆諸前開規定，
      爰依刑事訴訟法第159條之5規定，均認有證據能力。
四、公訴人認被告黃進光涉有前揭販賣第一級毒品海洛因及販賣
    第二級毒品甲基安非他命之犯行，無非係以警方在證人李石
    秀娥住宿之366號房內，扣得第一級毒品海洛因12包（毛重
    共約25.4公克）、第二級毒品甲基安非他命3包（毛重共約3
    公克）、行動電話3支（分別搭配0000000000、0000000000
    、0000000000號行動電話門號）、注射筒2支、殘渣袋7個、
    勺子2支、電子磅秤1個、夾鍊袋1包、研壓毒品用之壓克力
    板1個、研壓毒品用之塑膠袋1包及第一級毒品海洛因研磨換
    算公式及價格表1張等物品，及證人李石秀娥於警詢時供稱
    扣案毒品查係查獲當天凌晨向綽號「阿弟仔」之成年男子所
    購買，「阿弟仔」就是綽號「二光」的黃進光等語為其主要
    論據。惟訊據被告黃進光迭於警詢、偵查及本院審理時均堅
    決否認有何販賣海洛因及甲基安非他命之犯行，辯稱：伊是
    去好彩頭汽車旅館301號房找證人謝福隆，警方查獲時，伊
    只是在場，伊並無販賣毒品給證人李石秀娥，證人李石秀娥
    所供述之「阿弟仔」並不是伊，警方查獲時並未在伊身上查
    獲金錢或毒品，伊不清楚李石秀娥之毒品來源，警方在李石
    秀娥房間查獲之物品與伊無關等語。經查：
（一）本件之查獲經過，係警方持本院核發之搜索票前往證人李
      石秀娥住宿之彰化縣田中鎮○○路536號好彩頭汽車旅館
      366 號房及證人謝福隆住宿之上址號彩頭汽車旅館301號
      房搜索時，分別在證人李石秀娥住宿之366號房扣得證人
      李石秀娥持有疑似第一級毒品海洛因之白色碎塊及白色粉
      末共12包（毛重共約25.4公克）、疑似第二級毒品甲基安
      非他命之透明晶體共3包（毛重共約3公克）、NOKIA廠牌
      手機2支及LG廠牌手機1支（分別搭配行動電話門號000000
      0000、0000000000、0000000000號SIM各1張）、注射針筒
      2支、殘渣袋7個、勺子2支、電子磅秤1個、夾鍊袋1包、
      壓克力板1個、塑膠袋1包、研磨換算公式及價格表1張、
      現金81,400元等物；在證人謝福隆住宿之301號房扣得證
      人謝福隆持有之疑似第一級毒品海洛因之白色及淡黃色粉
      末共6包（毛重共約1.9公克）、疑似第二級毒品甲基安非
      他命之透明結晶共3包（毛重共約0.84公克）、分裝袋1包
      、INNO牌手機1支（搭配行動電話門號0000000000號SIM卡
      1 張）及黃進光所持有之NOKIA牌手機1支（搭配行動電話
      門號0000000000號SIM卡1張）等物品等情，業據被告黃進
      光、證人李石秀娥及證人謝福隆供述在卷，並有搜索票影
      本2張、搜索扣押筆錄及扣押  物品目錄表2份、扣案物照
      片共43幀及第一級毒品海洛因研磨換算公式及價格表1張
      在卷可稽（見警卷第67至100頁），堪信為真實。
（二）警方在證人李石秀娥住宿之366號房所扣得之上開白色碎
      塊及白色粉末共12包及透明晶體共3包，經送鑑定結果，
      認檢體編號B0000000至B0000000、B0000000至B0000000
      之白色碎塊及白色粉末共11包（送驗淨重共21.9566公克
      ，驗餘淨重共21.8857公克），均檢出第一級毒品海洛因
      ，檢體編號B0000000號之白色粉末1包（送驗淨重0.4970
      公克、驗餘淨重0.4750公克），則未檢出管制藥品或毒品
      成分；送驗透明結晶體共3包（檢體編號B0000000號至B00
      00000號，送驗淨重共2.4311公克，驗餘淨重共2.4219公
      克）均檢出甲基安非他命等情，有行政院衛生署草屯療養
      院97年11月19日草療鑑字第0971100108號鑑定書1紙在卷
      可佐（見偵卷第209、21 0頁）。而警方在證人謝福隆住
      宿之301號房所扣得之上開白色及淡黃色粉末共6包及透明
      結晶共3包，經送鑑定結果，認送驗白色及淡黃色粉末共6
      包（檢體編號B0000000至B0000000，送驗淨重共0.7639公
      克，驗餘淨重共0.7248公克），均檢出第一級毒品海洛因
      ；送驗透明結晶體共3包（檢體編號B000000 0號至B00000
      00號，送驗淨重共0.2443公克，驗餘淨重共0.2397公克）
      均驗出甲基安非他命等情，亦有行政院衛生署草屯療養院
      97年11月19日草療鑑字第0971100107號鑑定書1紙在卷可
      參（見偵卷第206、207頁）。
（三）證人李石秀娥於警詢時固曾供稱警方在366號房查扣之毒
      品係其以65,500元向綽號「阿弟仔」之成年男子所購買
      。惟關於綽號「阿弟仔」之成年男子是否就是被告黃進光
      及其購買毒品之經過，證人李石秀娥曾：(一)於97年11月8
      日第一次警詢時供稱：警方扣案之0000000000、00000000
      00電話是綽號「阿弟仔」的，安非他命毒品都是我的，海
      洛因毒品也都是我的，磅秤、夾練袋、研壓毒品塑膠袋、
      壓克力板、毒品殘渣袋7個、針筒2支、及勺子2 支均是「
      阿弟仔」的，「阿弟仔」的真實姓名我不知道，要連絡「
      阿弟仔」都要到田中鎮車站附近遊藝場找他連絡，不然就
      是他到汽車旅館找我，與「阿弟仔」最後一次是在今天（
      即97年11月8日）凌晨不知道幾點，「阿弟仔」到我汽車
      旅館房間內與我見面，他帶1包紅色塑膠袋裝上開磅秤、
      夾鏈袋、研壓毒品塑膠袋、壓克力板、毒品殘渣袋、針筒
      、勺子等物品說要寄放在我這裡，扣案之毒品都是今日凌
      晨向「阿弟仔」購買的，共花費65,500元。（後改稱）「
      阿弟仔」就是現在場之綽號「二光」黃進光，也是他將上
      記物品及我所持有之毒品交給我，要我幫他賣，但是我還
      未開始販賣，警方就來了，是昨日（即97年11月7日）下
      午5、6時許，我過去301號房時，綽號「二光」黃進光將
      上開毒品及磅秤等物品交給我，要我幫他賣，警方在366
      號房間內所查扣之繕寫販買毒品價格之價目表1張，是何
      人所寫我不知道，是當日「二光」黃進光放在磅秤及毒品
      塑膠袋內，要我參考販賣毒品用，「二光」黃進光有給我
      1張價目表即警方查扣那張，客戶我與「二光」黃進光都
      要招攬，由我出貨收錢，我招攬的我賺，他招攬的他賺，
      「二光」黃進光所交付之海洛因塊需要加糖稀釋，但他還
      沒有教我如何稀釋，就被警方查獲等語（見警卷第1至8頁
      ）；(二)於97年11月8日第三次警詢時供稱：（問：警方現
      再次請你現場指認黃進光是否為你在第一次警訊筆錄所陳
      述綽號「阿弟仔」、「二光」之人？）確定他黃進光就是
      「阿弟仔」「二光」之人。（問：警方於97年11月8日上
      午7時30分許在你住居之「好彩頭汽車旅館」366房所查扣
      之海洛因、安非他命毒品及磅秤、勺子、夾鏈袋、壓克力
      板、毒品殘渣袋、研壓毒品塑膠袋、電話手機、繕寫販買
      毒品價格價目表，是否均係黃進光所提供，於何時在何地
      提供與你，作何用途？）均係黃進光於97年11月7日下午5
      、6時左右，在「好彩頭汽車旅館」301房內交付予我，叫
      我幫他賣。（問：所交付之海洛因毒品如何販賣，如何分
      贓？）照價目表上價格販賣，細節還未說明，就被警方查
      獲。（問：你之前曾向黃進光購買或索討毒品施用？）他
      曾多次免費提供海洛因及安非他命供我使用。（問：他所
      提供之海洛因及安非他命你均在何處施用？）我均在「好
      彩頭汽車旅館」301號房內與黃進光及謝福榮一起施用。
      （問：你與黃進光及謝福榮一起在301號房內施用毒品幾
      次，最後一次是在何時？）3、4次以上，最後一次就是97
      年11月7日下午5、6時左右我過去拿毒品時施用。（問：
      你與謝福榮所施用之毒品均係何人提供？）均係黃進光所
      提供。（問：你兒子李佳明所交付予你之50,000元及妳身
      上所有之31,400元，總計81,400元，作何用途？）本來預
      定要向黃進光購買毒品，後來要幫他賣就沒買了等語（警
      卷第11至14頁）；(三)於97年11月9日偵查中證稱：警詢所
      述有的是警察叫我說的，所以部分是不實在的，我說我是
      向「阿弟仔」買的，但警察叫我說向「兩光」就是黃進光
      買的，他們說如果我沒有說向誰買，我會關很久，我毒品
      是跟「阿弟仔」買的，我都是在好彩頭301號房向他買的
      ，為了要較便宜，所以買比較多，「阿弟仔」是另一個人
      ，不是謝福隆或黃進光等語（見偵卷第16至18頁）；(四)於
      97年11月9日本院訊問時供稱：（問：你有跟警察說現場
      查扣的毒品都是黃進光拿給你，叫你去幫他賣的？）是警
      察叫我這樣說的，他們說這樣才不會關很久。（問：有無
      其他意見陳述？）我確實是跟「阿弟」購買的，跟他買多
      一點比較便宜。買少的話比較貴等語（見本院  97年度聲
      羈字第468號卷第4至8頁）；(五)於97年12月17日偵訊時供
      稱：（問：上開海洛因、安非他命是否向黃進光、謝福隆
      購買的？）不是，我是在好彩頭汽車旅館外一個黃昏市場
      停車場，向一位年約30歲出頭、綽號叫「阿弟仔」的男子
      購買的。（問：你如何跟綽號「阿弟仔」聯絡購買毒品？
      ）是一個綽號「小宇」的朋友幫我聯絡「阿弟仔」出來跟
      我交易毒品的。（問：你當天是用哪支電話打「小宇」？
      ）我當天沒有打電話給他，我是在當天之前，我也忘記是
      哪一天，我是用0000000000打電話給一位綽號叫「阿英」
      的女子，說我要去找「阿弟仔」，「阿英」及「小  宇」
      都可以找到「阿弟仔」，當天交易是阿英幫我聯絡「阿弟
      仔」的。（問：警方扣案之壓克力板、毒品價目表、分裝
      夾鏈袋、磅秤是何人交給你的？）是「阿弟仔」在97年11
      月7日我向他購買毒品當時，借給我的。（問：扣案的毒
      品及上開物品是否為綽號「兩光」的黃進光或謝福隆販賣
      給你的？）沒有。（問：為何在警詢中明確指稱是黃進光
      販賣毒品給你？）答：警察叫我這樣講的，說不然會關很
      久。（問：如果你沒有從事販賣毒品，或跟黃進光共同販
      賣毒品的話，為何進光要交付0000000000、0000000000這
      2 支電話給你？）那不是黃進光給我的，是97年1 1月7日
      我向「阿弟仔」購買毒品，他連同磅秤放在一個袋子中，
      一起交付給我，說他晚一點會過來拿等語（見偵卷第148
      至151頁）；(六)於98年7月3日偵訊時供稱：（問：對證人
      即警員周天麟所述有無意見？）在分局的最後一次作筆錄
      是由在庭的證人製作的，後來他有問我「阿弟」是不是就
      是「兩光」，叫我要老實講，不然會被關很久，警方現場
      查扣的毒品確實是我向一個綽號「阿弟」的男子購買，我
      是向「阿弟」借電子鎊秤，結果他拿給我時，袋子內有壓
      克力板及1張紙等物品，也沒有跟我說袋子內有什麼東西
      。（問：「阿弟」是在何時、何處將電子鎊借你？）在被
      查獲前一天晚上，不知道幾點，在田中鎮黃昏市場停車場
      交給我的。（問：警詢筆錄你也有詳細看完後再簽名《提
      示警詢筆錄3份》？）警詢筆錄我有看過後才簽名、蓋指
      印，但是當時我沒有詳細看筆錄內容，當時我因為沒有施
      用安非他命，所以精神狀況不佳等語（見偵卷第215、216
      頁)；(七)於99年3月26本院審理時供稱：我不是向黃進光買
      的，我是在「好彩頭汽車旅館」外向「阿弟仔」購買的等
      語（見本院98年度訴字第1541號卷一第170、171頁）；(八)
      於100 年3月2日本院審理時證稱：（問：與黃進光有何恩
      怨？）沒有。（問：被查獲時的毒品向何人取得？）向綽
      號「阿弟仔」的人取得。（問：「阿弟仔」的本名為何？
      ）我都只有叫他「阿弟仔」，不知道他的本名。（問：如
      何與「阿弟仔」連絡？）透過一個朋友找「阿弟仔」與我
      們交易。（問：為何不直接與「阿弟仔」連絡，而要透過
      朋友。）因為我與「阿弟仔」不熟，所以我要透過朋友。
      （問：「阿弟仔」是否是被告黃進光？）不是。（問：為
      何於警詢供述販賣毒品的人是黃進光？）是警察要我供述
      阿弟是黃進光，這樣我才不會有事情。（問：哪一位警察
      要你這樣說的？）周天麟警員。（問：為何警察不叫你供
      述別人，而要你供述黃進光？）因為我們被一起查獲，警
      察要我說「阿弟仔」是黃進光，因為查獲的人當中除了我
      兒子之外，就屬黃進光最年輕，所以警察叫我說黃進光就
      是「阿弟仔」。（問：警察要你咬黃進光的時候，是否已
      經開始製作筆錄？）剛開始問我的時候還沒有製作筆錄，
      在製作筆錄中間有休息，警察在休息的時候要我咬黃進光
      就是「阿弟」。（問：警察要你這樣說的時候，有無其他
      人聽到？）我不知道，我沒有注意附近是否有其他人。（
      問：「阿弟仔」到底何人？外觀為何？體型為何？）名字
      我不知道，比黃進光胖一點，身高差不多。（問：如何稱
      呼黃進光？）因為謝福隆都叫他「兩光」，所以我也叫他
      「兩光」。（問：「好彩頭汽車旅館」366號房查獲時，
      有扣得塑膠袋等物，此扣案物是何人交給你的？）我向「
      阿弟仔」借得的。（問：既然可以透過朋友找到「阿弟仔
      」，為何不向警察提供這線索？）我一開始有向警察說是
      向「阿弟仔」購買毒品。（問：為何不提供警察透過朋友
      向「阿弟仔」購買毒品？）警察也沒有問我，我後來在檢
      察官面前有向檢察官這樣說。（問：難道不知道向警察說
      「阿弟仔」是黃進光會害到黃進光？）因為我查獲時會害
      怕，警察叫我這樣講才不會被關。（問：為何於檢察官面
      前又翻供？）我後來想如果黃進光不承認，那我不就完了
      ，所以我在檢察官面前就講出來。（問：是因為警察要你
      這樣講還是因為毒癮發作才這樣說？）是警察叫我這樣說
      的。（問：為何於偵查時向檢察官供述警察都讓你自由陳
      述，且看過筆錄才簽名，但因為沒有施用第二級毒品甲基
      安非他命精神狀況不佳才這樣說？）因為我前一晚施用後
      ，早上起來沒有繼續施用毒品。但是警察叫我這樣說的。
      是檢察官問我時，我才說我當時精神狀況不佳所以沒有仔
      細看筆錄。（問：何時向「阿弟仔」購買毒品？）我是在
      查獲前一天晚上在「好彩頭汽車旅館」後面的黃昏市場買
      的，詳細時間忘記了等語（見本院99年度訴緝字第59號卷
      100年3月2日審判筆錄第5至14頁)。仔細審酌證人李石秀
      娥上開證（陳）述內容，可知，證人李石秀娥於偵查中及
      本院審理時均證（陳）稱，員警於其住宿之好彩頭汽車旅
      館366號房內所查獲扣案之上開毒品係向綽號「阿弟仔」
      之人所購買，並非向被告黃進光購買，「阿弟仔」並非被
      告黃進光。雖證人李石秀娥於警詢時曾供稱綽號「阿弟仔
      」之人就是綽號「二光」之被告黃進光及其係向被告黃進
      光購買上開毒品云云，然查：(一)經核證人李石秀娥於警詢
      所述，對於扣案毒品究竟是向被告黃進光購買或是與被告
      黃進光共同販賣，及其向被告黃進光購買毒品之時間（究
      竟是查獲當天凌晨或是查獲前一天5、6時許）、地點（究
      竟是好彩頭汽車旅館366號房或301號房）等關於交易毒品
      之重要事項，前後供述明顯不一，存有重大之瑕疵，且與
      其於偵查及本院審理時之證述不符，故其警詢供稱扣案毒
      品係向被告黃進光購買云云，是否真實，顯有可疑。
      (二)又依證人李石秀娥警詢所述，被告黃進光共販賣海洛因
      12包予證人李石秀娥，惟警方在證人李石秀娥住宿之366
      號房所扣得之白色碎塊及白色粉末共12包，經送鑑定結果
      ，僅其中11包有檢出第一級毒品海洛因，另1包白色粉末
      則未檢出管制藥品或毒品成分，已如前述，則證人李石秀
      娥此部分之陳述，顯與卷證資料不符，是否屬實，亦有可
      疑。(三)況依證人李石秀娥警詢所述，其向被告黃進光購買
      毒品之對價高達65,500元，而警方搜索時距離渠2人毒品
      交易時間不久，且依證人謝福隆於本院審理時之證述，被
      告黃進光與證人謝福隆於查獲前一天晚間碰面後，被告黃
      進光一直待在好彩頭汽車旅館301號房內（見本院100年3
      月2日審判筆錄第18頁），然查警方前往好彩頭汽車旅館
      搜索時，僅在被告黃進光所在之301號房內扣得之毒品海
      洛因6包及甲基安非他命3包、分裝袋1包及手機2支等物品
      ，並未在該房內或在場人（即被告黃進光、證人謝福隆）
      身上扣得任何可認係販毒所得之現金，反而是在證人李石
      秀娥住宿之366號房內查獲扣得證人李石秀娥所持有
      81,400 元之鉅額現金，是證人李石秀娥上開所述是否屬
      實，不無可疑。
      (四)再者，依證人李石秀娥於警詢所述，警方扣案之
      0000000000號行動電話門號及手機係「阿弟仔」於交付毒
      品時（先是稱97年11月8日凌晨，後改稱97年11月7日5、6
      時許）一起交付供其聯絡販毒使用，則依其所述，上開門
      號於交付前理應仍在「阿弟仔」之持用中，但依卷附該行
      動電話門號之通聯紀錄資料顯示，該行動電話門號於交付
      予證人李石秀娥前之97年11月3日19時25分許，已與證人
      李石秀娥所指「阿弟仔」之被告黃進光所持用之00000000
      00號行動電話門號有通聯紀錄（見偵卷第96頁），益徵證
      人李石秀娥警詢所述，堪值可疑。本件證人李石秀娥於警
      詢之陳述，既有如上所述諸多疑點瑕疵，並不具有較可信
      之特別情況，自應認證人李石秀娥於警詢之陳述應無證據
      力，已如前述，從而本件自無從憑此無證據能力之審判外
      陳述認定被告黃進光有公訴意旨所指販賣第一級毒品海洛
      因及第二級毒品甲基安非他命之犯行。
（四）至警方雖於證人李石秀娥住宿之好彩頭汽車旅館366號房
      扣得毒品海洛因及甲基安非他命、電子磅秤、夾鍊袋、研
      壓毒品用之壓克力板、研壓毒品用之塑膠袋及海洛因研磨
      換算公式及價格表等物品，有搜索票影本、搜索扣押筆錄
      及扣押物品目錄表、行政院衛生署草屯療養院鑑定書等件
      可佐，然此僅能證明證人李石秀娥為警查獲時持有上開扣
      案物品，尚不足以證明證人李石秀娥所持有之上開扣案毒
      品來源確係購自被告黃進光。又檢察官於偵查中雖傳訊證
      人即製作李石秀娥警詢筆錄之員警周天麟到庭作證及命檢
      察事務官勘驗證人李石秀娥之警詢光碟並製作勘驗紀錄，
      以佐證證人李石秀娥曾於警詢時供稱扣案毒品係向「阿弟
      仔」購買及「阿弟仔」就是綽號「二光」之黃進光乙節，
      然此部分證據僅能證明證人李石秀娥曾於警詢時為上開陳
      述，尚無從證明證人李石秀娥之陳述是否實在。
五、綜上所述，本件並無積極證據足以證明被告黃進光有何販賣
    第一級毒品海洛因及第二級毒品甲基安非他命之犯行，公訴
    人所舉之證據，尚難認已達通常一般之人均不致於有所懷疑
    ，而得確信其為真實之程度，並無法說服本院形成被告有販
    賣海洛因及甲基安非他命予李石秀娥之確信，則上開證據既
    不足以證明被告確有販賣第一級毒品及第二級毒品之犯行，
    本院復查無其他積極證據足資認定之，本件即不能證明被告
    犯有販賣第一級毒品及第二級毒品罪，是基於罪疑唯有利於
    被告之刑事法原則，並揆諸前開法條規定及判例意旨，自應
    諭知被告無罪之判決，以示慎審。
據上論斷，依刑事訴訟法第301條第1項，判決如主文。
本案經檢察官劉欣雅到庭執行職務。
中    華    民    國    100    年    3    月    16    日
            刑事第六庭          審判長法  官   葛永輝
                                      法  官   楊舒嵐
                                      法  官   黃玉琪
以上正本證明與原本無異。
如不服本判決應於收受判決後10日內向本院提出上訴書狀，並應
敘述具體理由；其未敘述上訴理由者，應於上訴期間屆滿後20日
內向本院補提理由書（均須按他造當事人之人數附繕本）「切勿
逕送上級法院」。
中    華    民    國   100    年    3     月    16    日
                                      書記官   黃得翔